臺灣高雄地方法院刑事宣示判決筆錄   100年度審訴字第2108號
公  訴  人  臺灣高雄地方法院檢察署檢察官
被      告  張紀仙
指定辯護人  本院公設辯護人陳信凱
上列被告因100 年度審訴字第2108號毒品危害防制條例案件，經
檢察官提起公訴（起訴案號：臺灣高雄地方法院檢察署檢察官10
0年度偵字第16046號），經檢察官聲請法院改依協商程序而為判
決，本院合議庭認為適當，裁定由受命法官進行協商判決程序，
於中華民國100年9月20日下午3 時在本院刑事第二十法庭宣示判
決，以代判決書，出席職員如下：
        法  官  林裕凱
        書記官  黃振祐
        通  譯  白祐安
法官起立朗讀判決主文、犯罪事實要旨、處罰條文、附記事項，
及告以上訴限制、期間並提出上訴狀之法院，且諭知記載其內容
：
一、主文：
    張紀仙施用第一級毒品，累犯，處有期徒刑拾月；又施用第
    二級毒品，累犯，處有期徒刑伍月；又持有第一級毒品，累
    犯，處有期徒刑肆月，扣案之第一級毒品海洛因貳包（含包
    裝袋，驗後淨重合計零點肆伍玖公克）均沒收銷燬之。應執
    行有期徒刑壹年肆月，扣案之第一級毒品海洛因貳包（含包
    裝袋，驗後淨重合計零點肆伍玖公克）均沒收銷燬之。
二、犯罪事實要旨：
    張紀仙前於民國87年間，因施用毒品案件，經臺灣臺南地方
    法院裁定送觀察、勒戒後，因認無繼續施用毒品之傾向，於
    87年9 月30日釋放出所，並為免刑確定。復於88年間，因施
    用毒品案件，經臺灣臺南地方法院裁定送觀察、勒戒後，因
    認無繼續施用毒品之傾向，於88年3 月29日釋放出所，並經
    臺灣臺南地方法院檢察署檢察官以88年度偵字第1697、3148
    號為不起訴處分確定。再於89年間，因施用毒品案件，經臺
    灣臺南地方法院裁定送觀察、勒戒後，因認有繼續施用毒品
    之傾向，再經同院裁定令入戒治處所施以強制戒治，於89年
    12月26日因認無繼續強制戒治之必要而出所。復於89年間，
    因施用毒品案件，經臺灣臺南地方法院檢察署檢察官聲請強
    制戒治並起訴，起訴部分經臺灣臺南地方法院以89年度訴字
    第771 號判決分別判處有期徒刑7月、7月，並定應執行有期
    徒刑1 年確定。另於90年間，因施用毒品案件，經臺灣臺南
    地方法院以90年度訴字第804號判處有期徒刑1年確定，上開
    2罪接續執行於92年11月28日縮短刑期假釋出監，並於93年3
    月30日假釋期滿未經撤銷，視為執行完畢。又於94年間，因
    施用毒品案件，經臺灣臺南地方法院以94年度訴字第1357號
    判決判處有期徒刑9 月確定。復於97年間，因施用毒品案件
    ，經臺灣臺南地方法院以97年度訴字第810 號判決判處有期
    徒刑1年確定；上開兩罪接續執行，於98年6月15日縮短刑期
    假釋出監，並於98年8 月30日假釋期滿未經撤銷而執行完畢
    。詎張紀仙仍未戒除毒癮，復基於施用第一級毒品海洛因之
    犯意，於100年4月15日17時40分許採尿回溯72小時內某時（
    不含公權力拘束時間），在其住處，以針筒注射之方式，施
    用第一級毒品海洛因1 次；另基於施用第二級毒品甲基安非
    他命之犯意，於100年4月15日17時40分許採尿回溯96小時內
    某時（不含公權力拘束時間），在其住處，以燒烤玻璃球吸
    食煙霧之方式，施用第二級毒品甲基安非他命1 次；復基於
    持有第一級毒品海洛因之犯意，於100年4月15日12時許，在
    高雄市岡山區岡山火車站前，以新臺幣6,000 元之代價，向
    真實姓名年籍不詳綽號「阿清」之男子購買第一級毒品海洛
    因2包（驗後淨重合計0.459 公克）而非法持有之。嗣於100
    年4 月15日15時40分許，在高雄市○○區○○路與聖森路口
    ，因形跡可疑，為警盤查查獲，當場扣得其上開甫購買尚不
    及施用之海洛因2 包，並經其同意採集尿液送驗，鑑驗結果
    呈可待因、嗎啡、安非他命及甲基安非他命陽性反應，始悉
    上情。
三、處罰條文：
    毒品危害防制條例第10條第1項、第2項、第11條第1項、第1
    8條第1項前段，刑法第11條、第47條第1項、第51條第5款。
四、附記事項：
    無。
五、協商判決除有刑事訴訟法第455 條之4 第1 項第1 款於本訊
    問程序終結前，被告撤銷協商合意或檢察官撤回協商聲請者
    ；第2 款被告協商之意思非出於自由意志者；第4 款被告所
    犯之罪非第455 條之2 第1 項所定得以協商判決者；第6 款
    被告有其他較重之裁判上一罪之犯罪事實者；第7 款法院認
    應諭知免刑或免訴、不受理者情形之一，及違反同條第2 項
    「法院應於協商合意範圍內為判決；法院為協商判決所科之
    刑，以宣告緩刑或2 年以下有期徒刑、拘役或罰金為限」之
    規定者外，不得上訴。
六、如有前述得上訴情形而不服本判決，得自收受判決（即以本
    宣示判決筆錄代之）送達之日起10日內，向本院提出上訴書
    狀，並應敘述具體理由，如未敘述上訴理由者，應於上訴期
    間屆滿後20日內補提理由書狀於本院（均須按他造當事人之
    人數附繕本）「切勿逕送上級法院」。
中    華    民    國    100    年    9    月    20    日
                  臺灣高雄地方法院刑事第十庭
                              書記官   黃振祐
                              法  官   林裕凱
以上正本證明與原本無異。
本件不得上訴。但有刑事訴訟法第455 條之4 第1 項第1 款、第
2 款、第4 款、第6 款、第7 款所定情形，或協商判決違反同條
第2 項之規定者，應於收受送達後10日內向本院提出上訴書狀，
並應敘述具體理由；如未敘述上訴理由者，應於上訴期間屆滿後
20日內向本院補提理由書（均須按他造當事人之人數附繕本）「
切勿逕送上級法院」。
中    華    民    國    100    年    9    月    20    日
                               書記官   黃振祐
附錄本案所犯法條：
毒品危害防制條例第10條
施用第一級毒品者，處 6 月以上 5 年以下有期徒刑。
施用第二級毒品者，處 3 年以下有期徒刑。
毒品危害防制條例第11條
持有第一級毒品者，處 3 年以下有期徒刑、拘役或新臺幣 5 萬
元以下罰金。
持有第二級毒品者，處 2 年以下有期徒刑、拘役或新臺幣 3 萬
元以下罰金。
持有第一級毒品純質淨重十公克以上者，處 1 年以上 7 年以下
有期徒刑，得併科新臺幣 1 百萬元以下罰金。
持有第二級毒品純質淨重二十公克以上者，處 6 月以上 5 年以
下有期徒刑，得併科新臺幣 70 萬元以下罰金。
持有第三級毒品純質淨重二十公克以上者，處 3 年以下有期徒
刑，得併科新臺幣 30 萬元以下罰金。
持有第四級毒品純質淨重二十公克以上者，處 1 年以下有期徒
刑，得併科新臺幣 10 萬元以下罰金。
持有專供製造或施用第一級、第二級毒品之器具者，處 1 年以
下有期徒刑、拘役或新臺幣 1 萬元以下罰金。